# 销售商品、提供劳务收入本质区别

提问人：cpab 时间：2017-05-07 22:22:33
请教： 1 、销售商品收入确认的条件有已将商品所有权上的主要风险和报酬转移给了购货方，企业既没有保留通常与所有权相联系的继续管理权，也没有对已售出的商品实施有效控制。为何在提供劳务中没有此要求。 2 、在现实中，提供的工程设计服务、定制软件开发，广告的设计制作，客户只是说了需求，具体的图纸设计客户并不参与，最终完工都是需要客户验收，且客户通常不会在提供服务的过程中验收。此为何可以按未经客户确认的完工百分比法，确认收入。客户没有验收，风险报酬并没有转移，为何可以按完工百分比确认收入。 3 、提供的上述劳务，时间跨度大于一年，可以按销售商品收入确认的原则，在客户完工验收时确认收入吗。

回答人：chenyiwei
提供劳务和建造合同在很大程度上是类似的。这两种模式与销售商品相比，最大的区别是：承接建造合同的企业（承包方或施工方）
或劳务提供方仅仅就其提供的劳务、材料和设备等获取相关报酬，不承担标的资产所有权上的剩余风险和报酬，标的资产所有权上的剩余风险和报酬（如建造完成后，标的资产本身的公允价值变动风险）由客户承担。也就是：商品销售模式必然包含商品所有权上主要风险和报酬的转移过程，并以该转移过程的完成作为收入确认的基本条件；而提供劳务或建造合同模式下不存在此类风险和报酬的转移过程。 目前会计准则下对劳务和建造合同的收入确认方法在很大程度上是利润表观的产物，即均衡各年度的收入和成本。但这种做法有很大问题，新的收入准则重新建立了收入的确认和计量模式，可以在很大程度上消除这一问题。 提供劳务和建造合同的收入，不管如何都应当在服务期限内逐步确认（至于能否用完工百分比法、能否分期确认利润，是另一回事），不允许在完工时一次性确认。

提问人：xd860205 时间：2017-05-09 12:55:57
陈版主，新的收入准则今年能出吗？

回答人：chenyiwei
应该会出，但不排除像金融工具准则那样分步推开实施的可能性。